---
title: "Ecem ga ile nonlinear reg optimizasyon ödevi"
output: html_document
---

##Datayı çağırıyorum##
```{r}
library(readxl)
data_1_ <- read_excel("data (1).xlsx")
View(data_1_)
```
##Datayı consoleda düzenledim başlıkları y, x1, x2 olarak ayarladım##
##>  str(Data)
tibble [225 × 3] (S3: tbl_df/tbl/data.frame)
 $ ...1: num [1:225] -0.0669 0.769 0.4431 0.6616 -0.8726 ...
 $ ...2: num [1:225] -9.30e-01 1.69e+14 -1.16e+14 -7.42e-01 -7.48e-01 ...
 $ ...3: num [1:225] 2.81e-01 -1.70e-01 -2.36e-02 1.54e-02 1.19e+14 ...
##

##Datayı özetliyorum##
```{r}
summary(data_1_)
```

##Y, X1, X2 olarak başlık oluşturduğum datayı ödevin değerlendirilmesinde import sıkıntısı yaşanmaması için exportluyorum##
```{r}
library("openxlsx")
write.xlsx(data_1_, 'Data.xlsx')
```


##Linear regresyon denklemini lm içine formul yazarak oluşturuyorum##
```{r}
Reg.linear <- lm(Y ~ X1 + X2, data = data_1_)
```


##Linear regresyonumu özetliyorum##
```{r}
summary(Reg.linear)
```

##Genetic Algo paketini install ettikten sonra kullanmak üzere markdownıma çağırıyorum##
```{r}
#install.packages('GA')
library(GA)
```

##Linear regresyonumu değerlendirmek için bir işlev oluşturuyorum##
##tahmin edilen y_hat değerini hesaplamak için kesişimi ve en iyi iki değişkeni alıyorum##
##daha sonra her biri için SSE'yi hesaplayıp döndürüyorum##
##(OLS, veri seti için en uygun çizgiyi veya regresyon çizgisini bulmak için karesel hatanın (SSE) toplamını en aza indirir)##
##(GA algoritması fitness fonksiyonunu maksimize etmeye çalışır)##
```{r}
OLS <- function(data, b0, b1, b2){
  attach(data, warn.conflicts=F)
  Y_hat <- b0  + b1*X1 + b2*X2
    SSE = t(Y-Y_hat) %*% (Y-Y_hat) #matrix formulation for SSE
  detach(data)
  return(SSE)
}

```


##-100 ile 100 arasında 3 parametre kullanarak gerçek değerli bir GA algosu kuruyorum##
##(upper(max) ve lower(min) değerleri, gerçek GA değerlerinin içindedir)##
```{r}
ga.OLS <- ga(type='real-valued', lower =c(-100,-100, -100), 
             upper =c(100, 100, 100), popSize=500, maxiter=500, names=c('intercept', 'X1', 'X2'),
             keepBest=T, fitness = function(b) -OLS(data_1_, b[1],b[2], b[3]))

```

##OLS'i genetic algoluyorum ve ga.model olarak atıyorum##
```{r}
ga.model <- summary(ga.OLS)
ga.model
```

#SSE#
##Solution kısmından aldığım b0 (intercept), b1(X1), b2(X2) değerlerini SSE hesaplamak için koduma yerleştiriyorum ve linear regresyon için SSE hesaplıyorum##
## (Bulduğum SSE değeri 1.643691e+30) ##
```{r}
OLS(data=data_1_,b0 =95.19233, b1= 0.0937921, b2 = 0.1734156 )
```
 


#Non-Linear Regresyon#

##Nonlinear regresyon denklemini lm içine formul yazarak oluşturuyorum##
```{r}
Reg.nonlinear <- lm(Y ~ X1 + X2^2, data = data_1_)
```


##NONlinear regresyonumu özetliyorum##
```{r}
summary(Reg.nonlinear)
```


##NONlinear regresyonumu değerlendirmek için bir işlev oluşturuyorum##
##tahmin edilen y_hat değerini hesaplamak için kesişimi ve en iyi iki değişkeni alıyorum##
##daha sonra her biri için SSE'yi hesaplayıp döndürüyorum##
```{r}
OLS2 <- function(data, b0, b1, b2){
  attach(data, warn.conflicts=F)
  Y_hat <- b0  + b1*X1 + b2*X2^2
    SSE = t(Y-Y_hat) %*% (Y-Y_hat) #matrix formulation for SSE
  detach(data)
  return(SSE)
}
```


##Yine NONlinear reg için de -100 ile 100 arasında 3 parametre kullanarak gerçek değerli bir başka GA algosu kuruyorum##
```{r}
ga.OLS2 <- ga(type='real-valued', lower =c(-100,-100, -100), 
             upper =c(100, 100, 100), popSize=500, maxiter=500, names=c('intercept', 'X1', 'X2'),
             keepBest=T, fitness = function(b) -OLS2(data_1_, b[1],b[2], b[3]))

```


##OLS2'yi genetic algoluyorum ve ga.model olarak atıyorum##
##(OLS'i linear reg için; OLS2'yi NONlinear reg için atadım)
```{r}
ga.model <- summary(ga.OLS2)
ga.model
```


#SSE#
##Solution kısmından aldığım b0 (intercept), b1(X1), b2(X2) değerlerini SSE hesaplamak için koduma yerleştiriyorum ve bu kez  NONlinear regresyon için SSE hesaplıyorum##
##(Bulduğum SSE değeri 1.295061e+30)##
```{r}
OLS2(data=data_1_,b0 =-43.93408, b1= 0.09469158, b2 = 1.766682e-15 )
```


##(1.295061e+30 < 1.643691e+30) olduğu için NONlinear denklemle kestirdiğim regresyonda hataların kareleri toplamı, linear denklemle kestirdiğim regresyondaki hataların kareleri toplamından daha küçük olduğunu rahatlıkla söyleyebiliyorum.
##Aynı veri ile kestirilen iki regresyonun doğrusallığının SSE değerine etkisini de oldukça sağlıklı bir şekilde sonuçlandırıyorum##





